# 债转股

提问人：MGS 时间：2019-08-29 16:26:08
请教陈版，股东债转股，比如独资公司的股东债权转为增资，这种情况按债务重组的情况来考虑吗，涉及所得税吗？

回答人：chenyiwei
债转股在理论上属于 2019 年修订后债务重组准则下所定义的债务重组。债务人按准则第十一条规定处理；债权人按第八条规定处理。

提问人：MGS 时间：2019-09-02 10:55:54
陈版, 我看了债务重组准则（ 2019 ）, 其中提到：“（三）债权人或债务人中的一方直接或间接对另一方持股且以股东身份进行债务重组的，或者债权人与债务人在债务重组前后均受同一方或相同的多方最终控制，且该债务重组的交易实质是债权人或债务人进行了权益性分配或接受了权益性投入的，适用权益性交易的有关会计处理规定。”
这就是我要问的重点，我的问题债权人本身就是股东，想将债权转为增资，上面提到适用权益性交易规定处理，那具体是该咋处理呢？

回答人：chenyiwei
如果是独资公司债转股，则直接将债务账面价值转为资本公积；母公司将应收债权账面价值并入对该子公司的长投成本。

提问人：dragonrising 时间：2019-09-10 11:54:36
各位老师，子公司欠母公司一笔钱，计入其他应付款，子公司已无力偿还，母公司拟计划债转股，欠款可否全部转为资本公积？若可以，这笔款项是否视为母公司对子公司的赠与，子公司缴纳企业所得税？

回答人：chenyiwei
子公司应全部转为资本公积（资本溢价）。税务问题建议咨询税务专业人士意见，考虑能否适用国家税务总局公告 2014 年第 29 号的第二条。

提问人：liuxing4627 时间：2019-11-25 06:30:21
母公司 A 在外地支付现金方式购买一块土地使用权，但由于政府政策变化，要求必须在当地设立一家公司，土地使用权归该子公司拥有，母公司 A 成立子公司 B，子公司 B 拥有了该土地使用权证，但母公司尚未对子公司 B注册资本进行实缴。
母公司想通过以下两种方式进行实缴：
（ 1 ） 将土地使用权出资给子公司（但土地权属证书所有者是子公司 B）；
（ 2 ） 通过债转股形式注资。
由于土地使用权权属证书是 B 拥有，母公司 A 无法通过第（ 1 ）方式出资，本人认为通过第 2 种方式更为合适，目前债转股需要那些程序？还需要评估和审计吗？

回答人：chenyiwei
债转股方式可能比较麻烦。根据《公司注册资本登记管理规定（ 2014 年修订）》（国家工商行政管理总局令第 64 号）第七条：
第七条债权人可以将其依法享有的对在中国境内设立的公司的债权，转为公司股权。
转为公司股权的债权应当符合下列情形之一：
(一) 债权人已经履行债权所对应的合同义务，且不违反法律、行政法规、国务院决定或者公司章程的禁止性规定；
(二) 经人民法院生效裁判或者仲裁机构裁决确认；
(三) 公司破产重整或者和解期间，列入经人民法院批准的重整计划或者裁定认可的和解协议。
用以转为公司股权的债权有两个以上债权人的，债权人对债权应当已经作出分割。
债权转为公司股权的，公司应当增加注册资本。
本案例中该债权不属于上述三种情形中的任何一种，很可能并不可行。因为母公司代垫子公司的土地款与子公司之间并无合同协议。

提问人：liuxing4627 时间：2019-11-25 06:30:21
陈老师，那后续三方签订补充协议可以吗？因为土地目前是在子公司名下了，就是母公司代垫的土地款，双方约定下这个债权债务。如果不可行，还有其他处理建议吗？谢谢陈老师。

回答人：chenyiwei
关键是工商登记机关是否认可。建议先与工商登记机关沟通。